【裁判字號】    98,審訴,2853
【裁判日期】    990129
【裁判案由】    毒品危害防制條例
【裁判全文】
臺灣高雄地方法院刑事判決            98年度審訴字第2853號
公  訴  人  臺灣高雄地方法院檢察署檢察官
被      告  甲○○
上列被告因毒品危害防制條例案件，經檢察官提起公訴（98年度
毒偵字第3344號、3972號、6607號），嗣被告於本院準備程序中
就被訴事實為有罪之陳述，經本院告知簡式審判程序之旨，並聽
取被告與公訴人之意見後，合議庭裁定由受命法官獨任進行簡式
審判程序，判決如下：
    主  文
甲○○施用第一級毒品，處有期徒刑柒月，扣案之注射針筒壹支
，沒收之。又施用第一級毒品，處有期徒刑柒月，扣案殘有海洛
因粉末之夾鏈袋壹只，沒收銷燬之。又施用第一級毒品，處有期
徒刑柒月。應執行有期徒刑壹年陸月，扣案殘有海洛因粉末之夾
鏈袋壹只，沒收銷燬之；注射針筒壹支，沒收之。
    事  實
一、甲○○於民國94年間，因施用毒品案件，經本院94年毒聲字
    第1991號裁定送觀察、勒戒後，認無繼續施用毒品傾向，於
    94年12月23日執行完畢釋放出所，並由臺灣高雄地方法院檢
    察署檢察官以94年度毒偵緝字第742 號為不起訴處分確定。
    詎其仍未戒除毒癮，於前揭觀察、勒戒執行完畢釋放後5 年
    內，竟分別基於施用第一級毒品之犯意，於下列時間、地點
    ，分別施用第一級毒品海洛因而經警查獲：
  (一)於98年5 月14日上午某時許，在高雄縣林園鄉某公共廁所內
    ，以將海洛因摻水置入針筒注射左手臂靜脈之方式，施用第
    一級毒品海洛因1 次。嗣於98年5 月14日15時30分許，在高
    雄市○○區○○路26巷口之車牌號碼N7-9952 號自小客車上
    ，因形跡可疑，經警攔檢盤查，當場扣得注射針筒1 支，並
    帶至警局採尿送驗，檢驗結果呈海洛因代謝後之嗎啡陽性反
    應。
  (二)於98年6 月8 日上午某時許，在高雄縣林園鄉某公共廁所內
    ，以將海洛因摻水置入針筒注射左手臂靜脈之方式，施打第
    一級毒品海洛因1 次。嗣於同日14時許，在上址因行跡可疑
    為警攔檢時逃逸，旋即遭警方追緝逮捕，並在甲○○逃逸之
    路邊起獲甲○○丟棄之殘留海洛因粉末夾鍊袋1 只，將甲○
    ○帶回警局，經徵得其同意後採尿送驗，檢驗結果可待因與
    嗎啡均呈陽性反應。
  (三)於98年9 月16日中午某時許，在林憲德所駕駛竊得之車牌號
    碼ZI-597 5號自用小貨車內（林憲德所涉竊盜罪嫌，由檢察
    官另案偵辦），以針筒注射方式，施用第一級毒品海洛因1
    次。嗣於98年9 月16日17時55分許，林憲德駕駛上開竊得之
    自用小貨車搭載甲○○行經高雄縣大寮鄉○○村○○路與光
    華路口時，為警巡邏查獲，將甲○○帶回警局，經徵得其同
    意後採尿送驗，檢驗結果呈可待因、嗎啡陽性反應。
二、案經高雄市政府警察局小港分局移送及高雄市政府警察局三
    民第一分局報請臺灣高雄地方法院檢察署檢察官偵查起訴。
    理  由
一、本件被告甲○○所犯係死刑、無期徒刑、最輕本刑為3 年以
    上有期徒刑以外之罪，其於準備程序中就被訴事實為有罪之
    陳述，經本院告知簡式審判程序之旨，並聽取公訴人及被告
    意見後，合議庭裁定由受命法官獨任進行簡式審判程序，合
    先敘明。
二、訊據被告對其於上揭時、地，先後3 次施用第一級毒品海洛
    因之事實，均坦承不諱，而被告先後3 次為警查獲所採之尿
    液檢體，經送高雄市立凱旋醫院檢驗結果，均呈現嗎啡、可
    待因陽性反應，此有高雄市立凱旋醫院98年6 月1 日A00000
    000 號、98年6 月19日A00000000 號、98年10月2 日A00000
    000 號濫用藥物尿液檢驗報告各1 份及毒品危害防制條例案
    件尿液送驗編號與真實姓名對照表2 份、毒品案件嫌疑人尿
    液代碼與姓名對照表1 份在卷可稽。又扣案之殘有海洛因粉
    末之夾鏈袋1 只，經送驗後確含有海洛因成分，亦有高雄醫
    學大學附設中和紀念醫院98年9 月22日0000-000號檢驗報告
    在卷可憑。足徵被告之任意性自白核與事實相符，應堪信為
    真實，可採為本件論罪科刑之依據。是被告先後3 次分別施
    用第一級毒品之犯行，均堪認定，應予依法論科。
三、按海洛因為毒品危害防制條例第2 條第2 項第1 款所稱之第
    一級毒品，不得施用、持有。次按觀察、勒戒或強制戒治執
    行完畢釋放後，5 年內再犯第10條之罪者，應依一般刑事訴
    訟程序予以起訴論罪科刑，此觀諸毒品危害防制條例第20條
    、第23條第2 項規定自明。被告前於97年間因施用毒品案件
    ，經本院94年度毒聲字第1991號裁定送勒戒、觀察後，於94
    年12月23日執行完畢，並由臺灣高雄地方法院檢察署檢察官
    以94年度毒偵緝字第742 號為不起訴處分確定之事實，有臺
    灣高等法院被告前案紀錄表1 份在卷可參，是被告於上開勒
    戒、觀察執行完畢釋放後5 年內，又犯本件施用毒品犯行，
    則公訴人予以起訴，尚無不合，本院自得依法論科。
四、核被告所為，均係犯毒品危害防制條例第10條第1 項之施用
    第一級毒品罪。被告先後3 次持有第一級毒品後進而施用，
    其持有之低度行為均應為施用之高度行為所吸收，故均不另
    論其持有毒品罪。被告所犯上開施用第一級毒品之3 罪，犯
    意各別，應予分論併罰。本院審酌被告前因施用毒品案件，
    經勒戒、觀察程序，由檢察官不起訴處分後，仍不知悛悔，
    再次施用毒品自戕其身，顯然缺乏戒絕毒品之決心，惟念及
    被告坦承施用第一級毒品之事實，且其行為尚未害及他人，
    並斟酌被告之犯罪動機、手段以及被告之智識程度等一切情
    狀，分別量處如主文所示之刑，並其定應執行刑。另被告於
    98年6 月8 日為警查扣之夾鏈袋1 只，確含有海洛因成份，
    業如前述，應依毒品危害條例第18條第1 項前段之規定，宣
    告沒收銷燬之；被告於98年6 月8 日為警查扣之注射針筒1
    支，業據被告於警詢供稱為其所有，供其施用第一級毒品所
    用之物，且被告復供稱其施用毒品之方式均係以針筒注射，
    並於扣押物品目錄表所有人/ 持有人/ 保管人欄上簽名，足
    認上開物品確為被告所有，是以其於本院否認上開物品為其
    所有，並無可採，爰依刑法第38條第1 項第2 款規定諭知沒
    收；至扣案之長壽香煙1 支，雖係被告所有之物，惟上開物
    品因與被告本件吸食毒品犯行無關，爰均不予宣告沒收。
據上論斷，應依刑事訴訟法第273 條之1 第1 項、第284 條之1
、第299 條第1 項前段，毒品危害防制條例第10條第1 項、第18
條第1 項，刑法第11條、第51條第5 款，判決如主文。
本案經檢察官杜妍慧到庭執行職務。
中    華    民    國    99    年    1    月     29     日
                  刑事第十庭  法  官  曾子珍
以上正本證明與原本無異。
如不服本判決，應於收受送達後10日內向本院提出上訴書狀。
中    華    民    國    99    年    1    月     29     日
                              書記官  李承悌
附錄本判決論罪科刑法條全文：
毒品危害防制條例第10條
施用第一級毒品者，處6月以上5年以下有期徒刑。
施用第二級毒品者，處3年以下有期徒刑。

司法院資訊處製作；財團法人民間司法改革基金會備份。
